臺灣高等法院臺中分院刑事判決
110年度交上易字第840號

上  訴  人  臺灣臺中地方檢察署檢察官
被      告  周澤民



上列上訴人因被告公共危險案件，不服臺灣臺中地方法院110年
度交易字第785號中華民國110年8月23日第一審判決（起訴案號
：臺灣臺中地方檢察署110年度偵字第11092號），提起上訴，本
院判決如下：
    主  文
原判決撤銷。
周澤民駕駛動力交通工具而吐氣所含酒精濃度達每公升零點二五
毫克以上，累犯，處有期徒刑玖月。 
    事  實
一、周澤民自民國110年3月17日12時許起至同日13時30分許止，
    在其位於臺中市○○區○○巷000號00樓之0住處，飲用酒類後，
    知其飲用酒類後有吐氣所含酒精濃度達每公升0.25毫克以上
    之可能，而在此情況下駕車並不違背其本意，竟基此不確定
    故意，隨即騎乘牌照號碼○○○○○○○號普通重型機車上路。嗣
    於同日13時45分許，行經臺中市○○區○○路0段000號前，因面
    有酒容，為警攔查，發覺其身有酒味，經警於同日13時54分
    許，對其施以吐氣酒精濃度測試，測得其吐氣所含酒精濃度
    值為每公升0.35毫克，始查悉上情。
二、案經臺中市政府警察局第五分局報告臺灣臺中地方檢察署檢
    察官偵查起訴。
    理  由
一、認定犯罪事實所憑之證據及理由
　　上揭犯罪事實業據被告坦承不諱，並有職務報告書、臺中市
    政府警察局當事人酒精測定紀錄表、臺中市政府警察局舉發
    違反道路交通管理事件通知單影本各1份在卷可稽（見偵卷
    第35、43、45），足徵被告之自白與事實相符，堪以採信，
    其犯行事證明確，堪以認定。
二、論罪科刑之理由
  ㈠核被告所為，係犯刑法第185條之3第1項第1款駕駛動力交通
    工具而有吐氣所含酒精濃度達每公升0.25毫克以上情形罪。
  ㈡被告曾於108年間因不能安全駕駛致交通危險案件，經臺灣臺
    中地方法院以108年度交易字第1022號判決判處有期徒刑8月
    確定，並於109年6月13日執刑完畢；另曾於108年間，因傷
    害案件，經同院108年度中簡字第2637號判決有期徒刑3月，
    上訴後，經同院109年度簡上字第85號判決上訴駁回確定，
    於109年11月30日執行完畢，有臺灣高等法院被告前案紀錄
    表1份附卷可憑。被告受有期徒刑之執行完畢後，5年以內故
    意再犯本案有期徒刑以上之罪，為累犯。本院參照司法院大
    法官會議釋字第775號解釋意旨，衡酌被告於前案執行完畢
    後再犯本案，顯見對於刑罰之反應力薄弱，依本案犯罪情狀
    ，如依累犯規定加重其刑，並不會使被告所受之刑罰超過其
    所應負擔之罪責，也不會使其人身自由因此遭受過苛之侵害
    ，與憲法罪刑相當原則及比例原則皆無抵觸，應依刑法第47
    條第1項規定加重其刑。
　㈢撤銷改判之理由
　⒈原審認被告之犯行明確，予以論科，固非無見。惟原審以被
    告本案所犯之罪與前案之罪質不同，法律效果上無加重其刑
    之必要，而未依累犯規定加重其刑，尚有未當，檢察官上訴
    意旨就此加以指摘，其上訴為有理由，應由本院予以撤銷改
    判。    
　⒉爰審酌被告除於99年間，因犯與本案同類型之犯罪，經檢察
    官予以緩起訴外，亦曾分別於101年、103年、106年及108年
    間，因犯與本案同類型之犯罪，經原審法院判處拘役55日、
    有期徒刑4月、7月、8月確定，且甫於109年6月13日執行完
    畢，有臺灣高等法院被告前案紀錄表1份在卷可憑，其對酒
    後不得駕駛之誡令應知之甚詳，竟未能悔悟而徹底戒除酒後
    駕車之惡習，竟於飲酒後仍駕駛動力交通工具上路，漠視公
    權力及往來人車生命、身體、財產安全甚鉅，所為實有不該
    ；呼氣中含酒精濃度值達每公升0.35毫克酒醉程度，幸未發
    生事故即為警查獲；駕駛之交通工具為普通重型機車，對往
    來參與交通使用人危害較輕；犯後坦承犯行，態度良好；自
    陳學歷為大學肄業、工作為保險業、經濟狀況勉持之智識程
    度及生活狀況等一切情狀，量處如主文第2項所示之刑。
據上論結，應依刑事訴訟法第369條第1項前段、第364條、第299
條第1項前段，判決如主文。
本案經檢察官楊仕正提起公訴，檢察官賴謝銓提起上訴，檢察官
張慧瓊到庭執行職務。
中　　華　　民　　國　　110 　年　　11　　月　　23　　日
            刑事第十一庭　  審判長法　官　張意聰
                                  法　官　周瑞芬
                                  法　官　陳慧珊
以上正本證明與原本無異。
不得上訴。
                                  書記官  李淑芬
　　　　　　　　　　　　　　　　　
中　　華　　民　　國　　110 　年　　11　　月　　23　　日
【附錄論罪科刑法條】
刑法第185條之3第1項第1款：
駕駛動力交通工具而有下列情形之一者，處 2 年以下有期徒刑
，得併科 20 萬元以下罰金：
一、吐氣所含酒精濃度達每公升零點二五毫克或血液中酒精濃度
    達百分之零點零五以上。